---
title: "R Notebook"
output: html_notebook
---

На языке Python импортируем исторические цены закрытия проводятся из пакета yfinance начиная с 2022-01-01 по текущее время. Сохраним данные в csv файл.

```
import pandas as pd
import yfinance as yf
import time

start_day = '2022-01-01'
assetList = ['BXP','C','CAG','CAH','CARR','CAT','CB', 'CBOE', 'CBRE', 'CCI']

def get_One_Asset(company,start_day):
    df = pd.DataFrame()
    returns = yf.Ticker(company)
    data = returns.history(period="1y",start=start_day)
    df.index=data.index
    df[company]=data.Close
    return df
  
data = pd.DataFrame() 
for company in assetList:
    asset = get_One_Asset(company,start_day)
    data = pd.concat([data,asset],axis = 1)

filename = 'myData.csv'
data.to_csv(filename, index=True)
```

Подключим необходимые библиотеки.

```{r}
library(xts)
library(quadprog)
library(fPortfolio)
```

Считываем импортированные данные. На будущее запомним размеры датасета.

```{r}
data <- read.csv('myData.csv',header = TRUE)
(nAsset <- dim(data)[2])
(nDays <- dim(data)[1])
```
Меняем тип первого столбца на `Date`.

```{r}
Dates <- data[,1]
Dates <- as.Date(Dates, "%Y-%m-%d")
head(Dates)
```

Убираем первый столбец c датами остальные переводим в тип xts( time series).

```{r}
histData <- data[2:nAsset]
sample.xts <- as.xts(histData, order.by = Dates)
head(sample.xts)
```

Выделим 5 последних дат на проверку результата, а первые nDays-5 оставим на построение портфеля.

```{r}
Lag <- 5
(testData <- sample.xts[(nDays-Lag):nDays,])
sample.xts <- sample.xts[1:(nDays-Lag),] 
(nDays <- nDays - Lag)
```

Нормируем данные и изобразим их на графике.

```{r}
std_data <- scale(sample.xts)
plot(std_data,lty=1,main='Normalized assests',type = "l")
```
Переходим к рядам из геометрических доходностей. Уберем в них первую строку.

```{r}
stock.returns <- returns(sample.xts,method = 'discrete')
head(stock.returns)
stock.returns <- stock.returns[2:nDays,] 
print('_________________________________________________________________________________________________')
head(stock.returns)
```

Изобразим геометрические доходности на графике.

```{r}
matplot(stock.returns,lty=1,main='Asset Returns',type = "l")
```

Считаем ковариационную матрицу доходностей.

```{r}
(cov <- cov(stock.returns))
```
Зададим матрицу `Amat` и вектор `bvec` ограничений.

```{r}
n <- ncol(cov)
Amat <- matrix (1, nrow=n)
Amat <- cbind(Amat, -diag(n))
meq <- 1
bvec <- 1
```

Зададим ограничение.

```{r}
max.allocation <- 0.45
bvec <- c(bvec, rep(-max.allocation, n))
bvec
```

Зададим максимальную доходность и шаг изменения доходности и определим количество итераций цикла по доходности.

```{r}
risk.premium.up <-0.5
risk.increment <- 0.01
(loops <- risk.premium.up / risk.increment + 1)
```

Инициализируем матрицу, где будем хранить оптимальные портфели и различные статистики и заполним ее.

```{r}
eff <- matrix(nrow=loops, ncol=n+3)
colnames(eff) <- c(colnames(stock.returns), "Std.Dev", "Exp.Return", "sharpe")

mu <- colMeans(stock.returns)

loop <- 1

for (i in seq(from=0, to=risk.premium.up, by=risk.increment)){
    dvec <- mu * i 
    sol <- solve.QP(cov, dvec=dvec, Amat=Amat, bvec=bvec, meq=meq)
    eff[loop,"Std.Dev"] <- sqrt(sum(sol$solution *colSums((cov * sol$solution))))
    eff[loop,"Exp.Return"] <- as.numeric(sol$solution %*% colMeans(stock.returns))
    eff[loop,"sharpe"] <- eff[loop,"Exp.Return"] / eff[loop,"Std.Dev"]
    eff[loop,1:n] <- sol$solution
    loop <- loop+1
}
eff <- as.data.frame(eff)
head(eff)
```

Определяем точку, где коэффициент Шарпа максимален.

```{r}
eff.optimal.point <- eff[eff$sharpe==max(eff$sharpe),]

plot(eff$Std.Dev,eff$Exp.Return,type = 'b',pch =21,col = 'green',lwd = 2)
points(eff.optimal.point$Std.Dev,eff.optimal.point$Exp.Return,pch = 20,col = 'red',lwd = 4)
text(eff.optimal.point$Std.Dev,eff.optimal.point$Exp.Return-0.0005,paste('Sharpe',round(eff.optimal.point$sharpe,3)))
text(eff.optimal.point$Std.Dev,eff.optimal.point$Exp.Return-0.0008,paste('Std.Dev',round(eff.optimal.point$Std.Dev,3)))
text(eff.optimal.point$Std.Dev,eff.optimal.point$Exp.Return-0.0011,paste('Return',round(eff.optimal.point$Exp.Return,3)))
```

Оптимальный портфель по Марковитцу.

```{r}
eff.optimal.point
```

Предположим у нас 1000000 долларов. Разделим их на доли вложения в каждый актив. Для этого нормируем оптимальный портфель так, чтобы сумма модулей была равна 1. Проверим, что наша нормализация сработала.

```{r}
eff.optimal.point<-eff.optimal.point[1:nAsset - 1]
sabs <- sum(abs(eff.optimal.point))
norm_eff.optimal.point <- eff.optimal.point/sabs
sum(abs(norm_eff.optimal.point))
```

Поделим весь капитал на долю вложения на каждый актив.

```{r}
N <- 1000000
(d_money <- norm_eff.optimal.point*N)
```

В итоге посмотрим на портфель на следующий интервал времени в количестве акций на последний день тренировочной выборки.

```{r}
nData <- dim(sample.xts)[1]
(portfolio <- as.integer (d_money / histData[nData,]))  
```

Вычислим стоимость портфеля на момент создания с учетом округлений.

```{r}
sum(abs(portfolio)*histData[nData,])
```

Посмотрим на стоимость нашего портфеля по тестовым 5 дням.

```{r}
res <- rep(0,Lag)
for (i in 1 : Lag)
{
  change <- histData[nData+i,]-histData[nData,]    
  res[i]<-sum(portfolio*change)
  print(paste(Dates[nData+i],' ',res[i]))  
}    
```

```{r}
plot(Dates[(nData+1):(nData+Lag)], res,main='Cumulative P&L',type="b",col = 'blue',pch=16)
```

