---
title: "Test3"
output: html_notebook
---
*Фунтикова Анастасия*

*316*


<br>
Подключим необходимые библиотеки

```{r}
library(MASS)
library(rriskDistributions)
library(nortest)
```


Импортируем данные и перейдем к логарифмическим доходностям.

```{r}
data <- read.csv('Stocks.csv')
rownames(data) = data$X
rates <- as.data.frame(apply(log(data[,2:ncol(data)]), 2, diff))
head(rates)
```

## Определение значимости предикторов

Построим регрессионную модель и с помощью нее оценим значимость параметров.

```{r}
regr <-  lm(AUDUSD ~ BZ + CHFUSD + EURUSD + GC + PL + SPX + USDNOK, data=rates)
summary(regr)
```
Константа и предиктор `EURUSD` явно лишние в модели. 

Попытаемся понять, стоит ли исключать из модели предикторы `BZ` и `CHFUSD`, 
давшие слабый результат по сравнению с остальными. Для этого построим модели
без них и посмотрим на их характеристики.

Для начала уберем только `EURUSD` и константу.

```{r}
regr <-  lm(AUDUSD ~ BZ + CHFUSD + GC + PL + SPX + USDNOK -1, data=rates)
summary(regr)
```

Теперь уберем и `BZ`.


```{r}
regr <-  lm(AUDUSD ~ CHFUSD + GC + PL + SPX + USDNOK - 1, data=rates)
summary(regr)
```

А теперь `BZ` и `CHFUSD`.

```{r}
regr <-  lm(AUDUSD ~ GC + PL + SPX + USDNOK - 1, data=rates)
summary(regr)
```

Будем считать, что достаточно избавиться от `EURUSD`, `BZ` и константы. Исключение `CHFUSD` уже не улучшает качество модели, а только увеличивает ошибку.

Исходя из значения `p-value` можно заключить, что модель не вырождена.


## Переоценка модели

Переоценим модель только для значимых переменных и нарисуем график.

```{r}
regr <-  lm(AUDUSD ~  CHFUSD + GC + PL + SPX + USDNOK - 1, data=rates)
plot(rates$AUDUSD,type = "b",col='deepskyblue4',xlab='Time',main='AUDUSD Rates')
lines(regr$fitted.values,col='firebrick1',lwd=2)
```

Судя по графику, приближение и правда соответствует данным.



## Анализ остатков

Посмотрим на график нормированных остатков.

```{r}
st_residuals <- rstudent(regr)
plot(st_residuals, type = "b", col='deepskyblue4', xlab='Time',main='AUDUSD Rates Studentized Residuals')
```


### Проверка на некоррелированность

Проверим гипотезу о независимости остатков с помощью автокорреляционной функции.

```{r}
acf(st_residuals)
```

В большинстве своем автокорреляции не выходят за границы полосы, однако в районе 0 наблюдается значительный скачок. Это не дает подтвердить гипотезу о независимости остатков.


### Исследование распределения

Посмотрим на график распределения остатков.

```{r}
hist(st_residuals, xlab='Standardized Residuals', col='deepskyblue4')
```
Исходя из формы графика можно сделать предположение о нормальном распределении. 
Проверим его с помощью теста Шапиро-Уилка.

```{r}
shapiro.test(st_residuals)
```

К сожалению, предположение не подтвердилось.

Воспользуемся функцией `fit.cont` из пакета `rriskDistributions`, чтобы получить другие предположения о характере распределения.

```{r}
fit.cont(data2fit = st_residuals)
```

Из предложенных правдоподобнее всего выглядит гипотеза о логистическом распределении. Проверим ее с помощью теста Колмогорова-Смирнова.

```{r}
fitting_normal<-fitdistr(st_residuals,"logistic")
ks.test(st_residuals,'plogis',fitting_normal$estimate[1],fitting_normal$estimate[2])
```

Гипотеза о логистическом распределении остатков не отвергается.

